* Z:\home\jambrosio\Desktop\Circuitos B\Bancada\Lab01\Lab 01 Bancada b.asc
* Generated by LTspice 24.1.6 for Windows.
V1 A 0 SINE(0 {V1} {f})
R1 A 0 {R1}
R2 A B {R2}
L1 B 0 {L1}
R3 A 0 {R3}
C1 A 0 {C1}
C2 A 0 {C2}
.param V1 = 212.13 f = 60 R1 = 200 R2 = 200 R3 = 200 L1=21.5m C1=28u C2 = 22.5u
* IMPORTANTE LEMBRAR\nVrms = Vpik/sqrt(2)\nEntão para um valor desejado de RMS, escolher um valor de pico multiplicado por sqrt(2), visto que vão se cancelar
.tran 0.1666 0.0833
* TENSÕES
.meas VR1RMS RMS V(A)
.meas VR2RMS RMS V(A) - V(B)
.meas VL1RMS RMS V(B)
.meas VR3RMS RMS V(A)
.meas VC1RMS RMS V(A)
.meas VC2RMS RMS V(A)
* CORRENTES
.meas IR1RMS RMS I(R1)
.meas IR2RMS RMS I(R2)
.meas IL1RMS RMS I(L1)
.meas IR3RMS RMS I(R3)
.meas IC1RMS RMS I(C1)
.meas IC2RMS RMS I(C2)
.backanno
.end
